# 买方承担票据贴现利息账务处理

提问人：cjzhangyong 时间：2012-09-15 14:45:28
A销售货物给B，B以承兑汇票方式支付货款，A讲承兑汇票贴现，但是贴现利息由A承担，税务总局规定销售方将贴现利息作为价外费用开具增值税专用发票，那这笔发票账务这样处理合适吗？ 借：应收账款 贷：营业外收入 应交税费-应交增值税-销项税额问：购销双方约定以银行承兑汇票方式进行结算，产生的贴现息费用由购买方承担。贴现息费用是否可认定为增值税价外费用？贴现息可否单独开具增值税专用发票？
答：《中华人民共和国增值税暂行条例》第六条、《中华人民共和国增值税暂行条例实施细则》第十二条第一项规定，销售额为纳税人销售货物或者应税劳务向购买方收取的全部价款和价外费用，但是不包括收取的销项税额。其中价外费用，包括价外向购买方收取的手续费、补贴、基金、集资费、返还利润、奖励费、违约金、滞纳金、延期付款利息、赔偿金、代收款项、代垫款项、包装费、包装物租金、储备费、优质费、运输装卸费以及其他各种性质的价外收费。作为纳税人销售货物或者提供应税劳务向购买方收取的价外费用，贴现息费用可单独开具增值税专用发票。 http://www.chinatax.gov.cn/n8136 ... 37366/12015612.html

回答人：chenyiwei
如果原先销售合同中就约定采用买方承担贴现息的方式，且直接在销售价款的基础上加价，而不论卖方是否实际将该票据贴现，以及实际承担贴现息的多少的，则直接作为销售收入的增加。 如果在销售确认以后的结算阶段，卖方或者买方提出采用该结算方式，双方签订补充协议或者以其他方式达成共同认可的补充安排的，则可以把买方实际承担的贴现息作为对财务费用的一项调整。